【裁判字號】    99,上訴,842
【裁判日期】    990518
【裁判案由】    偽造文書等
【裁判全文】
臺灣高等法院刑事判決                 99年度上訴字第842號
上  訴  人  臺灣士林地方法院檢察署檢察官
被      告  乙○○
上列上訴人因被告偽造文書等案件，不服臺灣士林地方法院98年
度訴字第269 號，中華民國98年12月18日第一審判決（起訴案號
：臺灣士林地方法院檢察署97年度偵字第13323 號），提起上訴
，本院判決如下：
    主  文
上訴駁回。
    理  由
一、公訴意旨略以：被告乙○○於民國89年間係龍巖人本服務股
    份有限公司（下稱龍巖公司，原名龍巖建設開發股份有限公
    司）業務員，因曾出售龍巖公司股票予告訴人甲○○，而持
    有甲○○之印鑑章。其竟基於意圖為自己不法所有及行使偽
    造私文書之犯意，利用保管甲○○印鑑章之便，未經甲○○
    同意，將登記在甲○○名下之81-ND-0000000 號、81-ND-00
    00000（起訴書及原審判決書均誤載為81-MD-0000000）號龍
    巖公司股票（下稱系爭2 張股票），以新臺幣（下同）3 萬
    元之價格，出售予龍巖公司同事陳翔竣（原名陳南光），致
    陳翔竣陷於錯誤，如數交付股款予乙○○。乙○○復於89年
    6 月8 日持甲○○留存之印鑑章，在桃園縣南崁地區龍巖公
    司處，盜蓋於股票轉讓過戶申請書上，並持向龍巖公司行使
    ，以辦理過戶登記，足生損害於甲○○。嗣於95年3 月23日
    甲○○因股票遺失，對陳翔竣（所涉竊盜部分，業經臺灣高
    等法院檢察署以96年度上聲議字第4530號處分書駁回再議）
    及其姐段素梅（所涉竊盜等部分，業經臺灣板橋地方法院檢
    察署檢察官以97年度偵字第17527 號為不起訴處分）提起竊
    盜告訴，始悉上情。因認乙○○涉犯刑法第216 條行使同法
    第210 條之偽造私文書罪嫌及刑法第339 條第1 項詐欺取財
    罪嫌云云。
二、公訴人認被告涉犯上開罪嫌，無非係以證人甲○○、謝燕君
    、陳翔竣、林淑貞之證述及龍巖公司96年12月1 日龍（96）
    總字第185 號函暨股票轉讓過戶申請書、內政部警政署刑事
    警察局97年3 月31日刑鑑字第0970042826號鑑定書等為證。
    訊據被告乙○○堅決否認前開犯行罪嫌，辯稱：伊沒有幫段
    素梅辦系爭2 張股票過戶手續，陳翔竣沒有向我買系爭2 張
    股票，林淑貞所說的不是事實，丙○○所說的都是聽甲○○
    講的等語。
三、按犯罪事實應依證據認定之，無證據不得認定犯罪事實；不
    能證明被告犯罪者，應諭知無罪之判決，刑事訴訟法第154
    條第2 項、第301 條第1 項定有明文。又按認定不利於被告
    之事實，須依積極證據，苟積極證據不足為不利於被告事實
    之認定時，即應為有利於被告之認定，更不必有何有利的證
    據（最高法院30年上字第816 號判例參照）；事實之認定，
    應憑證據，如未能發現相當證據，或證據不足以證明，自不
    能以推測或擬制之方法，以為裁判基礎（最高法院40年台上
    字第86號判例參酌）；認定犯罪事實所憑之證據，雖不以直
    接證據為限，間接證據亦包括在內；然而無論直接或間接證
    據，其為訴訟上之證明，須於通常一般之人均不致有所懷疑
    ，而得確信其為真實之程度者，始得據為有罪之認定（最高
    法院76年台上字第4986號判例參考）。而告訴人之告訴，係
    以使被告受刑事訴追為目的，是其陳述是否與事實相符，仍
    應調查其他證據以資審認（最高法院52年台上字第1300號判
    例參照）。
四、經查：
  (一)告訴人甲○○名下81-ND-0000000號、81-ND-0000000號2 張
    股票，業於89年6 月8 日（原審判決誤載為同年月7 日）買
    賣移轉予陳翔竣，有龍巖公司96年12月1 日龍（96）總字第
    185 號函及所附過戶資料在卷足憑（96年度他字第7080號卷
    《下稱他字第7080號卷》第23至28頁）。而該系爭2 張股票
    係甲○○於87年6 月間以24,000元間賣給其姐段素梅，而段
    素梅之股款24,000元已交付甲○○，惟該系爭2 張股票甲○
    ○是否交付段素梅，二人有所爭執，甲○○稱業已交付段素
    梅，而段素梅稱尚未交付，故甲○○於94年11月間以郵局匯
    票袋將股款24,000元寄給段素梅，然段素梅並未收受，再予
    退還甲○○等情，業據證人甲○○、段素梅所證陳無訛，並
    有二人間往來之存證信函（95年度偵字第28653 號卷《下稱
    偵字第28653 號卷》第16頁、第17至25頁）可憑。
  (二)系爭2 張股票由甲○○售予段素梅，究係經由何人而辦理移
    轉過戶至陳翔竣名下乙節，闕為本案所應釐清之問題。查證
    人陳翔竣對於如何取得系爭2 張股票經過，其自檢察官歷次
    偵訊迄於原審審理時均證稱係透過當時同事即被告乙○○所
    購得等情，已據其於96年4 月25日檢察官偵訊時證述：89年
    龍巖公司買賣股票之程序是內部互相轉讓或是客戶間互相轉
    讓，並無公開市場。過戶的程序一定要有原始的股票跟賣方
    之身分證正本跟印鑑章，買賣不一定要本人到場也不需要寫
    委託書，審核資料人員是公司的股務課人員，當時公司只有
    一名謝燕君負責審核資料，甲○○的系爭2 張股票是乙○○
    介紹我買的，我沒有跟甲○○見過面，當時他跟我說他客戶
    有股票要賣，2 張6 萬元，我給乙○○6 萬元跟我的身分證
    、印章，股票過戶登記申請書上的字不是我的字，也不像乙
    ○○的字等語（偵字第28653 號卷第72頁）；繼於97年4 月
    15日檢察官偵訊時復證稱：我確定是跟乙○○買系爭2 張股
    票等語（他字第7080號卷第89頁）；復於98年3 月27日檢察
    官偵訊時證稱：被告幫我辦完系爭2 張股票過戶手續後，我
    把錢交給被告，被告就將系爭2 張股票交給我等語（97年度
    偵字第13323 號卷第27頁）；又於原審證稱：我未見過甲○
    ○，亦不認識段素梅，是乙○○說他的客戶要賣股票，所以
    請他幫我處理等語（原審卷第32至33頁）。核與證人即龍巖
    公司協理林淑貞於96年4 月10日檢察官偵訊時證稱：我是龍
    巖公司之協理，乙○○在89年已經是協理，後來陳翔竣才做
    到協理。甲○○賣給陳翔竣之系爭2 張股票，是乙○○介紹
    的，而股票轉讓過戶聲請書上面的字，不是陳翔竣的字等語
    （偵字第28653 號卷第63至64頁），繼於97年3 月19日檢察
    官偵訊時更明確證稱：我當時確實有聽到乙○○要賣股票，
    我就介紹陳翔竣去跟他買等語（97年度他字第425 號卷《下
    稱他字第425 號卷》第9 頁背面）；復於原審證稱：我自86
    年間即在龍巖公司工作，認識乙○○、陳翔竣，我與渠二人
    是坐同一辦公室，知道陳翔竣向乙○○買股票，龍巖公司股
    票當時未上市，買賣股票要提出股票實體等情相符（原審卷
    第37至39頁）。且甲○○、段素梅與陳翔竣均不相識乙節，
    亦據渠三人於檢察官偵訊時陳述明確（偵字第28653 號卷第
    72、73頁）。綜核上開證人之證詞得知，系爭2 張龍巖公司
    股票於89年6 月8 日由甲○○名下移轉給陳翔竣之股票過戶
    登記事宜係經被告乙○○介紹買賣，堪認為真。
  (三)龍巖公司股票過戶之程序，究需要提出何種證件？系爭2 張
    股票過戶之有關證件係由何人提出？亦為本案癥結點。查有
    關龍巖公司於89年6 月間股票過戶程序，業據證人即當時龍
    巖公司股務承辦人員謝燕君於檢察官偵訊時證述：過戶流程
    是買賣雙方先完稅，之後雙方股東之印鑑到公司辦理過戶，
    如果是舊股東買賣股票，我們是憑他留在龍巖公司公司的原
    印文，原則上我們是看印文相符即可，有無帶證件不重要，
    就算不帶證件，或不是本人，但只要印文相符就可以辦理過
    戶等語明確（他字第425 號卷）第17頁正、反面）。復酌以
    證人甲○○於檢察官偵訊時證述：94年間才發現股票被盜賣
    ，我才詢問乙○○，他才跟我說，我的印章在他那....，後
    來他就寄還給我，一直到94年11月20日左右才收到乙○○寄
    給我的印章，但我買進的股票確定都沒交給乙○○保管等語
    （他字第425 號卷第13頁背面）。復依證人丙○○於檢察官
    偵訊及本院審理時證稱：有一次甲○○股票丟了，打電話請
    乙○○幫忙查過戶情形；另有一次她跟乙○○說印章丟了很
    久，怎麼會有印章可以過戶，甲○○對乙○○說印章怎麼會
    在你那邊等語（97年度偵字第13323 號卷《下稱偵字第1332
    3 號卷》第20頁、本院卷第46頁）。勾稽被告乙○○於檢察
    官偵訊時供稱：股票轉讓出賣人必須提供印鑑章、身分證正
    本及股票正本；買受人要有印章及身分證影本；證卷交易稅
    是當場在龍巖公司櫃檯交錢。只要資料齊全就可以辦理，不
    用本人親自到場辦；業務經手人不需簽名，除非雙方簽委託
    書請經收人代為處理，審核資料過程約五分鐘，是由龍巖公
    司股務科小姐辦理，而甲○○、段素梅均是我龍巖公司的客
    戶，並無特別助理幫我處理買賣股票的事等語（偵字第2865
    3 號卷第7 至8 頁、第73頁）；復於97年12月26日檢察官偵
    訊時供稱：甲○○有一顆印章，自87年我幫她買股票起，至
    94年10月間我才還她，平常這顆印章放在辦公室抽屜，抽屜
    沒有上鎖，沒有人知道我抽屜有那顆印章等語（偵字第1332
    3 號卷第14頁）。復稽之，告訴人甲○○於偵查中所提出之
    印章所蓋的印文與系爭股票轉讓過戶聲請書上「甲○○」印
    文相符，有內政部警政署刑事警察局97年3 月31日刑鑑字第
    0970042826號鑑定書可考（他字第7080號卷第80至81頁）。
    綜核上情，可知系爭2 張股票過戶給陳翔竣之甲○○龍巖公
    司股票過戶登記印鑑章，在過戶日期89年6 月8 日時係由被
    告保管中，非由甲○○保管，故提出該印鑑章蓋用之人應係
    被告，可堪認定。
  (四)上揭2 張股票係何人提出辦理過戶給陳翔竣？
  1.證人甲○○於96年3 月15日檢察官偵訊證稱：87年6 月8 日
    我共透過乙○○買了12張龍巖公司股票後，存放在台北縣新
    莊市○○路42巷4 號1 樓，迨於90年間我搬到台南時，只看
    到剩10張股票，不見龍巖公司票號81-ND-0000000號、81-ND
    -0000000號股票，我賣系爭2 張股票給段素梅時，有把股票
    交給她。只有段素梅知道股票存放處所，我母親跟段素梅都
    有我新莊市住處的錀匙，不過我母親不識字，也不知道龍巖
    公司股票長怎樣。....系爭2 張股票轉讓過戶申請書上之字
    跡非我所書寫。而我的身分證正本，在父親在89年4 月17日
    過世，為了辦遺產過戶，有把身分證交出去。於94年8 月25
    日我寄我的10張龍巖公司股票給段素梅，請其至台證變更名
    字為「龍巖人本公司」，（同年月）26日段素梅收到我所寄
    送龍巖公司股票，但段素梅並未質問為何只有10張龍巖公司
    股票，故我質疑她應該知道系爭2 張股票已經交給她，否則
    我應該寄給他12張一起更換。且89年6 月8 日段素梅另外買
    了2 張股票，跟我要提出告訴，遭他人賣掉系之爭2 張股票
    同一天等語（偵字第28653 號卷第5 至7 頁）；繼於原審更
    明確證稱：我向乙○○學紫微斗數、陽宅，我稱呼乙○○15
    年老師，與乙○○僅有師生關係，我認同他使用我忘記拿回
    來的印章；乙○○幫我買2 張龍巖公司股票，我均把股票放
    在一起，直到94年8 月中才發現系爭2 張股票不見，且只有
    遺失系爭2 張股票；一直到94年8 月26日，因為我那邊還有
    10張股票，我拜託姐姐段素梅幫忙換新的印鑑，當時她沒說
    系爭2 張股票沒有給她；且我是94年8 月中得知龍巖公司有
    發放股利，股票要更新，我打給段素梅請其幫忙辦理，她說
    好，我說舊印鑑章找不到，請段素梅幫我更換印鑑章，當時
    我寄了10張龍巖公司股票給段素梅，後來我跟母親聊天，問
    她有沒有領到龍巖公司股利（按88年時段素梅跟甲○○講，
    她跟我媽1人買1張）我母親說沒有拿到龍巖公司股票，說股
    票都在段素梅那裡，我母親就去找段素梅問，段素梅說我從
    來沒有給她系爭2 張股票，我想說就是遺失，就去報遺失；
    因段素梅堅持當初買賣行為存在，但股票是用我名義賣掉的
    ，所以必須用我的名義報遺失等情（原審卷第25至33頁）。
    可知甲○○對於系爭2 張股票來源去向之供述，情真意切，
    堪以憑採。
  2.參諸，證人段素梅所購得龍巖公司股票，均係透過被告乙○
    ○辦理，與陳翔竣並不認識，亦未直接出售龍巖公司予陳翔
    竣，及甲○○委託其更換龍巖公司股票等情，亦據證人段素
    梅於檢察官偵訊時證稱：有上址新莊市住處鑰匙的人有我、
    我母親、我四妹（我四妹她精神方面有問題）及甲○○；我
    本人有玩股票，89年5、6月各買了龍巖公司股票3 張、2 張
    ，共買5 張。我在三重市住處請乙○○到我家來拿錢，1 張
    15,000元，我給他75,000元、身分證正本及印鑑章，我沒有
    簽委託書，我沒有當場去辦理，用現金買股票。另外，我妹
    妹甲○○有委託我去台證幫她換龍巖公司股票，我知道換股
    票的目的是要把舊的憑證換成新的，我自己的5 張股票也有
    換等語；復於96年4 月25日檢察官偵訊時證稱：我不認識陳
    翔竣，且其股票均透過乙○○買賣的等語在卷（偵字第2865
    3 號卷第73頁）。然當檢察官質問段素梅於89年6 月間向甲
    ○○所購得2 張龍巖公司股票，是否亦應更換新股票已節時
    ，證人段素梅證稱：（檢察官問：那你的2 張股票不是也應
    該換？）我以為遺失，以為我妹妹弄丟了，我那時候認為我
    的2 張股票包含在我買的5 張內等語，復改稱：我以為系爭
    2 張股票含在我妹妹寄給我的10張股票以內等語（偵字第28
    653 號卷第9 至10頁）；足見其對於由甲○○所出售之系爭
    2 張股票之來源去向供述相互齟齬，證詞真實性實堪質疑。
    繼於原審段素梅復證稱：我先向我妹妹（甲○○）買2 張股
    票，我媽想買1 張，但她沒出錢，故我媽媽認為她是一起買
    的；之後再委託乙○○買5 張龍巖公司股票，而該5 張股票
    因之前有淹水或搬家，我以為不見，因為龍巖公司股票要換
    證，所以有去辦理公示催告，其所有之5 張股票曾領到銀行
    寄來的股利；我也曾幫妹妹甲○○將龍巖公司舊股票換新股
    票，至於其向甲○○買的2 張龍巖公司股票，我未想到股利
    的事，我本來打算甲○○如果認股票有好價錢要賣掉時，就
    分那2 張股票賣得之價金等語（原審卷第41至48頁）。由證
    人段素梅上揭證言證述，顯見段素梅向甲○○購得系爭2 張
    股票，與其另二次委由被告乙○○購入之3 張、2 張龍巖公
    司股票係不同股票，然段素梅卻於檢察官偵訊時，對於為何
    未在幫甲○○更換10張龍巖公司股票時，連同其向甲○○購
    得系爭2 張股票一併更換乙節，供述枘鑿不入，其動機不無
    可議。
  3.證人即段氏姐妹之母杜季紜（原名段杜錦菊）則於原審證稱
    ：我先生往生後，甲○○之身分證、印章等都交給段素梅處
    理，我不識字，我沒有拿到甲○○之身分證等證件，段素梅
    一直說股票是我與她共有，講了5 、6 年，我當時想說我沒
    有買，她卻說共有，我本來沒有要買股票的意思，不曉得甲
    ○○把股票賣給段素梅，是段素梅假我的名義說我跟她共買
    兩張等語（原審卷第85頁）。另稽之，段素梅於89年5 月30
    日新買3 張龍巖公司股票，於89年6 月8 日新買2 張龍巖公
    司股票，有股票轉讓過戶申請書在卷可憑（偵字第28653 號
    卷第16之1 ，16之2 頁），並有臺灣臺北地方法院所宣告段
    素梅股票遺失公示催告及段素梅所新領之5 張股票附卷可稽
    （偵字第28653 號卷第43至46頁、38至42頁）。參以被告乙
    ○○於檢察官偵訊供稱：段素梅有跟我買5 張股票；賣方一
    定要看到身分證正本，89年6 月8 日有幫段素梅購入2 張龍
    巖公司股票等情（他字第425 號卷第9 頁、第14頁背面）。
    則依證人杜季紜、段素梅上述證言亦可得知，段素梅嗣委託
    被告乙○○所購得5 張龍巖公司股票並不包括向甲○○購買
    之系爭2 張股票，灼然甚明。
  4.綜核上開證人證詞，可知甲○○於87年間透過乙○○買進12
    張龍巖公司股票後，存放在其新莊住處，於90年間搬家至台
    南時，只剩10張，而89年間其住處並無遭竊情事，而乙○○
    與甲○○雖有師生關係，但並無其他親密關係得自由進出甲
    ○○之屋內，故該系爭2 張股票，應非係遭竊賊所竊，亦當
    非與甲○○僅具有師生關係，而得持甲○○之屋內鑰匙可自
    由進出其屋內之乙○○所能竊得；再甲○○原來新莊住處，
    亦僅甲○○之姐段素梅、甲○○之母杜季紜及段素梅之四妹
    有甲○○之上址住處鑰匙，且據段素梅所證，其四妹精神有
    問題，故亦非其四妹所能認知龍巖公司股票之價值而能興起
    不法意圖予以竊取，另渠等之母亦不識字，雖聽聞自段素梅
    購得1 張龍巖公司股票，惟其並未付款，斷無故意竊取其女
    甲○○股票盜賣之可能，則該2 張龍巖公司股票在89年6 月
    間最有可能持有人即係能自由進出甲○○屋內之段素梅；再
    以段素梅與甲○○就系爭2 張股票是否交付爭論不休，或有
    可能甲○○業已在段素梅付其24,000元之價款時，即已同時
    將2 紙股票交付段素梅。則段素梅於89年6 月8 日（繳納證
    券交易稅之時間為同年月7 日）同時透過乙○○買到龍巖公
    司2 紙股票，有轉讓過戶聲請書及財政部臺灣省北區國稅局
    年度證券交易稅一般代徵稅額繳款書在卷可憑（95年度第21
    479 號卷第31頁背面），而本案系爭2 張股票亦在89年6 月
    8 日由甲○○過戶給陳翔竣（繳納證券交易稅之時間為同年
    月7 日），已如前述，何以二者之日期相同，且均係透過乙
    ○○辦理，陳翔竣既與甲○○、段素梅均不相識，則必有中
    間人，而該中間人應同時認識買方及賣方，買方陳翔竣係乙
    ○○之同事，而甲○○並無出售該2 紙股票，則能透過乙○
    ○辦理而提出系爭2 紙龍巖公司股票之人亦僅段素梅自明。
    再甲○○於94年8 月間將其持有之10張龍巖公司舊股票委託
    段素梅辦理新股票，且段素梅本身亦有提出其名下之5 張舊
    股票換發新股票，當時段素梅亦無言及其向甲○○買到2 張
    股票有無提出換新股票等情，亦見段素梅心中並無其向甲○
    ○買到之2 紙龍巖公司股票未有交付伊之認知，凡此諸端均
    足證明段素梅向甲○○買到之2 紙龍巖公司股票已到段素梅
    手中。
  5.再者，龍巖公司股票過戶需用之資料，依龍巖公司函覆原審
    之文，雖無言明需要出賣名義人之身分證，有龍巖公司98年
    11月11日龍（98）總字第316 號函及所附資料在卷足按（原
    審卷第66至76頁）。惟據證人陳翔竣及被告乙○○所供均稱
    需要提供出賣名義人之身分證，而甲○○之身分證在段氏姐
    妹之父親段慶瑞過世時，曾交付段素梅辦理財產繼承事宜，
    亦經證人甲○○及杜季紜證明；再被繼承人段慶瑞之繼承案
    件，業於89年7 月申辦完畢，亦有台北縣新莊地政事務所89
    年7 月25日89北縣莊地一字第11733 號函可據（他字第7080
    號卷第10頁）。是段素梅於89年6 月間亦有持有甲○○之身
    分證而得以交付乙○○辦理出售甲○○名下龍巖公司2 紙股
    票亦得以明證。
五、按刑法第339 條第1 項之詐欺罪，以意圖為自己或第三人不
    法之所有，以詐術使人將本人或第三人之物交付為其構成要
    件。再按刑法第210 條之偽造文書罪，係以無製作權之人冒
    用他人名義製作該文書為構成要件之一，如行為人係基於有
    製作權人之授權而製作，不能謂無製作權；再刑法第216 條
    、第210 條行使偽造私文書罪之處罰，除行為人須有明知為
    偽造私文書而持以行使之客觀行為外，尚須此一行使行為有
    足生損害於公眾或他人之結果，始為該當，所謂足生損害，
    固不以實已發生損害為必要，然亦必須有足以生損害之虞者
    ，始足當之，若其僅具偽造之形式，而實質上並不足以生損
    害之虞者，尚難構成本罪（最高法院93年度台上字第1555號
    判決、49年度台非字第18號判例意旨參照）。綜上所述，系
    爭2 張股票甲○○名下之龍巖公司股票，既係由甲○○於87
    年間即出售於段素梅，且段素梅業已付清價款予甲○○此為
    二人所不爭，二人雖未至龍巖公司股務課辦理過戶程序，惟
    該股票之權利人應屬段素梅無訛，而權利人段素梅出售其龍
    巖公司股票應屬正當權利之行使，故其提出系爭2 張股票交
    由乙○○出售予他人，並無何不法意圖可言，而被告乙○○
    取得股票係經有權利人段素梅之交付而出售，亦難認有何不
    法意圖，即與詐欺罪之構成要件不該當，則公訴人認乙○○
    有詐欺罪嫌云云，尚有未當。再者，系爭2 張龍巖公司股票
    轉讓過戶申請書上雖蓋有甲○○印鑑章，惟以刑法第216 條
    行使同法第210 條之偽造私文書罪，依上說明，須此一行使
    行為有足生損害於公眾或他人之結果。本件被告乙○○在該
    文件上蓋用甲○○印鑑章，雖具偽造之形式，惟該2 紙股票
    權利人已非甲○○，由段素梅宣稱其未接到該2 紙股票，甲
    ○○即於94年間以掛號郵件寄匯票24,000元還給段素梅自明
    ，惟段素梅並未接受再退還。故縱使轉讓過戶聲請書上之甲
    ○○印鑑章未經甲○○同意蓋用，亦非有足生損害甲○○或
    龍巖公司之虞，況甲○○於原審尚且證稱：其認同乙○○使
    用忘記取回之印鑑章等語（原審卷第32頁）。此外，檢察官
    復無法提出其他積極證據，足資證明被告犯罪，自應為被告
    無罪判決之諭知。
六、原審詳查後，本於上開相同認定諭知被告乙○○無罪，認事
    用法並無違誤。檢察官上訴意旨略以：取得股票之陳翔竣係
    透過被告乙○○居間介紹，且係被告乙○○辦理股票過戶事
    宜，則被告乙○○並非前揭股票所有人，又未得所有人授權
    ，僅以持有告訴人甲○○之印章，即出售股票與他人並取款
    ，顯然涉犯偽造文書及詐欺罪，原審僅以間接事證推論證人
    段素梅可能曾授權被告乙○○出售股票，而原先股票之所有
    人甲○○並無受有損害之虞，即為被告乙○○有利之認定，
    認定事實尚有違誤云云。惟按認定犯罪事實應依證據，為刑
    事訴訟法所明定，故被告否認犯罪事實所持之辯解，縱屬不
    能成立，仍非有積極證據足以證明其犯罪行為，不能遽為有
    罪之認定（最高法院30年度上字第1831號判例意旨參照）。
    故被告乙○○否認犯罪事實所持之辯解，縱使不能成立，亦
    無積極證據證明被告乙○○有公訴人所指犯行，已如前述，
    檢察官復執原審已詳為剖析論斷之事證提起上訴，核無理由
    ，應予駁回。
據上論斷，應依刑事訴訟法第368 條判決如主文。
本案經檢察官李叔芬到庭執行職務。
中    華    民    國    99    年    5     月    18    日
                  刑事第四庭  審判長法  官  陳筱珮
                                    法  官  周政達
                                    法  官  邱滋杉
以上正本證明與原本無異。
如不服本判決，應於收受送達後10日內向本院提出上訴書狀，其
未敘述上訴之理由者，並得於提起上訴後10日內向本院補提理由
書狀（均須按他造當事人之人數附繕本）。
                                    書記官  劉貞達
中    華    民    國    99    年    5     月    20    日

司法院資訊處製作；財團法人民間司法改革基金會備份。
